【裁判字號】    97,易,448
【裁判日期】    970331
【裁判案由】    竊盜
【裁判全文】
臺灣高雄地方法院刑事判決               97年度易字第448號
公  訴  人  臺灣高雄地方法院檢察署檢察官
被      告  甲○○
上列被告因竊盜案件，經檢察官提起公訴（97年度偵字第3510、
4530號），本院適用簡式審判程序，判決如下：
    主  文
甲○○犯侵占遺失物罪，處罰金新臺幣伍仟元，如易服勞役以新
臺幣壹仟元折算壹日；又犯竊盜罪，累犯，處有期徒刑參月，如
易科罰金以新臺幣壹仟元折算壹日。
    事  實
一、甲○○前因詐欺案件，經本院判處有期徒刑3 月確定，於民
    國95年8 月3 日執行完畢出監。詎其猶不知悔改，而為以下
    犯行：
  (一)於97年1 月22日8 時許，在高雄市○鎮區鎮○街120 之1 號
    附近空地上，拾獲丁○○所有遺失在該處之電纜線4 捆，詎
    甲○○明知前開電纜線係他人遺失之物，竟未送交警察機關
    處理，而意圖為自己不法之所有，將該電纜線侵占入己，並
    剝去電纜線外皮後，將銅線部分持往蔡劉慶佩所經營位於高
    雄市○鎮區○○路272 之1 號之資源回收場販售而賣得新臺
    幣（下同）1,500 元（贓物罪部分另為不起訴處分）。嗣因
    甲○○將前開電纜線外皮置放於其不知情之同居友人黃瑞彬
    家中門口，而於同日17時許，黃瑞彬欲將持之丟棄於垃圾車
    之際，為丁○○發現並報警處理，始查悉上情。
  (二)於97年2月5日15時30分許，在丙○○所經營位於高雄市○鎮
    區鎮○街120之1號「一牛車釣蝦場」之後門左側，趁丙○○
    不注意之際，竟意圖為自己不法之所有，徒手竊取電線10公
    斤（價值1,500 元）得手。嗣因甲○○形跡可疑，旋為警在
    高雄市○鎮區鎮○街126 巷7 號後方空地攔檢盤查查獲，並
    當場扣得前揭電線10公斤，始查悉上情。
二、案經丁○○告訴及高雄市政府警察局前鎮分局移送臺灣高雄
    地方法院檢察署檢察官偵查起訴。
    理  由
一、按本件被告甲○○所犯係死刑、無期徒刑、最輕本刑為3 年
    以上有期徒刑以外之罪，其於準備程序就前揭被訴事實為有
    罪之陳述，經本院告知簡式審判程序之旨，並聽取其與公訴
    人意見後，認無不得或不宜改依簡式審判程序進行之處，爰
    依刑事訴訟法第273 條之1 第1 項，裁定本件改行簡式審判
    程序，合先敘明。
二、前揭犯罪事實，業據被告甲○○於本院審理中坦承不諱（見
    本院卷第27頁），上開犯罪事實一(一)部分，復有證人蔡劉慶
    佩、黃瑞彬、丁○○於警詢中之陳述、證人蔡劉慶佩於偵查
    中之陳述及扣押筆錄、扣押物品目錄表、扣押物品收據、贓
    物認領保管單、現場查獲照片等在卷可佐（見97年度偵字第
    3510號卷第8 至21頁、22至36頁、55至56頁）。又被告係在
    高雄市○鎮區鎮○街120 之1 號附近之空地上拾獲電纜線，
    不是在被害人丁○○處偷竊一情，業據被告在本院供述在卷
    （見本院卷第27頁），雖依證人即被害人丁○○於警詢時證
    稱，伊所有之上開電纜線係於97年1 月21日凌晨0 時許，在
    高雄市○鎮區鎮○街109 號對面獨棟一樓倉庫內遭竊等語，
    然其電纜線遭竊遺失，尚不能因贓物於後來由被告持以出售
    他人而直接推認係被告竊取，另有可能實際行竊之人任意丟
    棄或被告因其他原因取得，惟該物因此而脫離被害人丁○○
    持有一情，已可認定；上開犯罪一(二)部分，復有證人丙○○
    、詹米琴於警詢中之陳述及扣押筆錄、扣押物品目錄表、扣
    押物品收據、贓物認領保管單、現場查獲照片等在卷可稽（
    見97 年 度偵字第4530號卷第6 至17頁），足認被告前開自
    白顯與事實相符，堪以採信。本件事證明確，被告前揭犯行
    ，洵堪認定。
三、核被告甲○○所為，係犯刑法第337 條之侵占遺失物罪、刑
    法第320 條第1 項之竊盜。被告所犯上開侵占遺失物罪及竊
    盜罪間，犯意各別，行為互殊，應予分論併罰。又被告有事
    實欄所載之前案紀錄，前於95年8 月3 日執行完畢出監，有
    卷附臺灣高等法院被告前案紀錄表可按，其受有期徒刑執行
    完畢，5 年以內故意再犯有期徒刑以上之刑法第320 條第1
    項之竊盜罪，為累犯，應依法加重其刑。爰審酌被告因一時
    貪念，侵占他人遺失物及竊取他人物品，損及被害人之財產
    法益，惟其侵占及竊取物品之金額僅有各1,500 元，價值不
    高，且被告所竊取被害人之電纜線、電線等，均業經被害人
    丁○○、丙○○領回，有贓物認領保管單在卷可稽。又被告
    犯後坦承犯行，深表悔悟，態度尚佳，再參酌被告犯罪之手
    段與對他人所生危害程度等一切情狀，分別量處如主文所示
    之刑，並分別諭知易服勞役及易科罰金之折算標準。
據上論斷，應依刑事訴訟法第273 條之1 第1 項、第284 條之1
、第299 條第1 項前段，第337 條、第320 項第1 項、第47條第
1 項、第41條第1 項、第42條第3 項，判決如主文。
本案經檢察官乙○○到庭執行職務。
中    華    民    國    97    年     3    月    31    日
                  刑事第二庭    法  官  曾子珍
以上正本證明與原本無異。
如不服本判決應於收受本判決後10日內向本院提出上訴書狀，並
應敘述具體理由，如未敘述上訴理由者，應於上訴期間屆滿後20
日內補提理由書狀於本院（均須按他造當事人之人數附繕本）「
切勿逕送上級法院」。
中    華    民    國    97    年    3     月    31    日
                                書記官  王翌翔
附錄本案論罪科刑法條：
刑法第337條
意圖為自己或第三人不法之所有，而侵占遺失物、漂流物或其他
離本人所持有之物者，處5百元以下罰金。
刑法第320條第1項
意圖為自己或第三人不法之所有，而竊取他人之動產者，為竊盜
罪，處5年以下有期徒刑、拘役或5百元以下罰金。


司法院資訊處製作；財團法人民間司法改革基金會備份。
